ACORDAO-COMPLETO-2361276

ACÓRDÃO DE RELAÇÃO

ACÓRDÃO DE RELAÇÃO 5644/2019 ATA 24/2019 - PRIMEIRA CÂMARA

Acórdão 5644/2019-TCU-Primeira Câmara
	Os Ministros do Tribunal de Contas da União, reunidos em sessão da Primeira Câmara, ACORDAM, por unanimidade, com fundamento nos arts. 1º, inciso I, 16, inciso I, 17 e 23, inciso I, da Lei 8.443/1992 c/c os arts. 1º, inciso I, 207 e 214, inciso I, do Regimento Interno, em julgar regulares as contas da Sra. Patricia Gonçalves de Oliveira – CPF: XXX.707.804-XX; da Sra. Marinalda Adjuto Leite – CPF: XXX.501.334-XX; do Sr. Francisco de Assis Benevides Gadelha – CPF: XXX.813.874-XX; do Sr. Mauricio Clovis de Almeida – CPF: XXX.343.914-XX; do Sr. Marcos Henriques e Silva – CPF: XXX.930.554-XX; da Sra. Eliane Julieta Cunha Carvalho – CPF: XXX.709.274-XX; do Sr. Fernando Luiz da Costa Araujo – CPF:  XXX.902.004-XX; do Sr. Abilio Sergio de Vasconcelos Correia Lima – CPF: XXX.248.114-XX; do Sr. Adauto Marcolino Fernandes Junior – CPF: XXX.092.814-XX; do Sr. Manoel Gonçalves dos Santos Neto – CPF:  XXX.302.994-XX; do Sr. Cicero Nicacio do Nascimento Lopes – CPF: XXX.410.564-XX; do Sr. Edvaldo José Caiçara – CPF:  XXX.503.904-XX; e do Sr. Péricles Felinto de Araujo – CPF: XXX.346.964-XX, dando-lhes quitação plena; em dar ciência desta deliberação, juntamente com a instrução da unidade técnica, ao Serviço Nacional de Aprendizagem Industrial – Departamento Regional da Paraíba (Senai-PB) ; e em arquivar o presente processo, em consonância com o inciso III do art. 169 do Regimento Interno do TCU, sem prejuízo da adoção das medidas processuais especificadas a seguir:
1. Processo TC-Processo 042.385/2018-0 (PRESTAÇÃO DE CONTAS - Exercício: 2017) 
	1.1. Responsáveis: Abílio Sérgio de Vasconcelos Correia Lima (XXX.248.114-XX) ; Adauto Marcolino Fernandes Junior (XXX.092.814-XX) ; Cícero Nicácio do Nascimento Lopes (XXX.410.564-XX) ; Edvaldo José Caiçara (XXX.503.904-XX) ; Eliane Julieta Cunha Carvalho (XXX.709.274-XX) ; Fernando Luiz da Costa Araujo (XXX.902.004-XX) ; Francisco de Assis Benevides Gadelha (XXX.813.874-XX) ; Manoel Gonçalves dos Santos Neto (XXX.302.994-XX) ; Marcos Henriques e Silva (XXX.930.554-XX) ; Marinalda Adjuto Leite (XXX.501.334-XX) ; Mauricio Clóvis de Almeida (XXX.343.914-XX) ; Patrícia Gonçalves de Oliveira (XXX.707.804-XX) ; Péricles Felinto de Araújo (XXX.346.964-XX) 
	1.2. Entidade: Departamento Regional do Senai no Estado da Paraíba
	1.3. Relator: Ministro Benjamin Zymler
	1.4. Representante do Ministério Público: Procurador Sergio Ricardo Costa Caribé
	1.5. Unidade Técnica: Controle Externo do Trabalho e Entidades Paraestatais (SecexTrab) .
	1.6. Representação legal: não há.
	1.7. Determinações/Recomendações/Orientações: dar ciência ao Departamento Regional do Senai no Estado da Paraíba – Senai-PB sobre as seguintes falhas:
	1.7.1. da irregular alimentação dos dados no Sistema de Gestão Escolar – SGE do Senai-PB, ocasionando a apresentação de cálculos para comprovação do cumprimento da gratuidade regimental a partir de dados não fidedignos, no Relatório de Gestão – exercício de 2017, o que implica violação ao art. 21 da Decisão Normativa TCU 161, de 1/11/2017; 
	1.7.2. da apresentação de dados errôneos, no Relatório de Gestão – exercício de 2017, utilizados para o cálculo dos indicadores da área de educação profissional, comprometendo a confiabilidade dos resultados alcançados pelo Senai-PB, o que representa inobservância ao art. 194, caput, do Regimento Interno/TCU;
	1.7.3. do pagamento de taxas não previstas no edital nem no termo de referência do Pregão presencial 83/2014, que deu origem ao contrato celebrado entre o Senai-PB e a empresa Golden Tour International Turismo e Câmbio Ltda., o que representa inobservância ao art. 26 do Regulamento de Licitações e Contratos do Senai.

Primeira Câmara

Abílio Sérgio de Vasconcelos Correia Lima (XXX.248.114-XX); Adauto Marcolino Fernandes Junior (XXX.092.814-XX); Cícero Nicácio do Nascimento Lopes (XXX.410.564-XX); Edvaldo José Caiçara (XXX.503.904-XX); Eliane Julieta Cunha Carvalho (XXX.709.274-XX); Fernando Luiz da Costa Araujo (XXX.902.004-XX); Francisco de Assis Benevides Gadelha (XXX.813.874-XX); Manoel Gonçalves dos Santos Neto (XXX.302.994-XX); Marcos Henriques e Silva (XXX.930.554-XX); Marinalda Adjuto Leite (XXX.501.334-XX); Mauricio Clóvis de Almeida (XXX.343.914-XX); Patrícia Gonçalves de Oliveira (XXX.707.804-XX); Péricles Felinto de Araújo (XXX.346.964-XX)

BENJAMIN ZYMLER

não há.

Procurador Sergio Ricardo Costa Caribé

PRESTAÇÃO DE CONTAS (PC)

Controle Externo do Trabalho e Entidades Paraestatais (SecexTrab).